---
title: ""
output:
  html_document:
    theme: flatly
    highlight: tango
    toc: yes
    toc_float: yes
    collapsed: no
    number_sections: no
    toc_depth: 1
  pdf_document:
    toc: yes
    toc_depth: '1'
---


```{r load_packages, message=FALSE, warning=FALSE, include=FALSE} 
library(fontawesome)
```     


<!--\1   
```{r setup, include=FALSE}
knitr::opts_chunk$set(message=FALSE, warning=FALSE, cache=TRUE)
```
font-weight:bold; \1-->
 
```{css bullet-margin, echo = FALSE}

li {
    content:attr(aria-label);
    font-size:100%;
    margin-right:-10px;
}

``` 


# Informazione personale

Indirizzo : Via Caniana, Bergamo-Lombardia-Italia\
E-mail e Skype: seymakalay@hotmail.com\
Patente di guida: B
<!--\1 
Place of Birth : Turkey-Istanbul\ 
Cellulare : +39 338 9628589\
Stato civile : Celibe \
Data di nascita : 16.05.1987\
Patente di guida: B
\1-->

<!--\1
# Objectives

To work for the organization to the best of my knowledge and ability from where the organization could benefit from my programming, app building and machine learning skills. 

FOR ICON ION!!!
https://github.com/ionic-team/ionicons

\1-->





# Laurea
     
**Doctor of Philosophy in Applied Economics and Management (AEM)**\
Dipartimento di Scienze Economiche, Università degli Studi di Bergamo (Italia), Sept 2017 - Feb 2022

**Laurea Magistrale in Finanza**\
Dipartimento di Scienze Economiche e Statistiche, Università degli Studi di Siena (Italia),  Nov 2013 - June 2016

**Certificate in Masters of Business Administration Program**\
College of Business, University of Auburn (USA), Primavera 2011 - Autunno 2012\

**Laurea Triennale in Fisica **\
Dipartimento di Scienze, Università degli Studi di Istanbul (Turchia)        
 
 <!--\1 Astronomia e Scienze Spaziali**\ \1-->

# Tesi di Dottorato

**Accesso al Credito, Utilizzando Tecniche di Apprendimento Automatico**\
Implementazione di manipolazioni di dati, applicazione modelli predittivi con algoritmi avanzati di
apprendimento automatico e creazione di applicazioni interattive.


# Tesi di Laurea di Magistrale

**Pesi di Portafoglio Ottimali Utilizzando la Teoria del Portafoglio di Markowitz.**\
Trovare i pesi ottimali del portafoglio azionario, utilizzando sia la matrice di covarianza che quella di
contrazione.


# Esperienze




**Internship** - Market Research Assistant,\
Mozarc Medical, Milano (Italia), Sep 2023 - Current.\
- Analisi e visualizzazione dei dati: assistenza nella raccolta, pulizia e analisi di set di dati di grandi
dimensioni per identificare tendenze, modelli e approfondimenti. Sviluppa dashboard e report visivamente
accattivanti utilizzando Power BI per comunicare in modo efficace i risultati alle parti interessate.



**Internship** - Market Research Assistant,\
MPS - Evolving Marketing Research, Bergamo (Italia), Apr 2023 - July 2023.\
- Analizzare i risultati delle ricerche di mercato creando database e statistiche descrittive.

**Ricercatrice** - Statistiche,\
Dipartimento di Scienze Economiche, Università degli Studi di Bergamo (Italia), Sept 2017- Feb 2022.\
- Implementazione di manipolazioni di dati, applicazione di tecniche di machine learning, e creazione di
applicazioni interattive^[si prega di consultare i repository GitHub su: <a href="https://github.com/seymakalay" target="_blank">https://github.com/seymakalay</a> ].

 <!--\1 application^[Please see at: https://github.com/seymakalay].\      
 to find out the probability of credit default\1-->

**Internship** - Portafoglio,\
Ziraat Portafoglio, Istanbul (Turchia), Jan 2016 - Sept 2016.\
- Osservazione del mercato azionario e obbligazionario e creazione di un modello statistico per la massimalizzazione del rendimento e dimostrazione dell’efficenza del modello per mezzo della monitorizzazione
dei dati.\

**Internship** - Portafoglio,\ 
Invest-AZ, Istanbul (Turchia), Nov 2015 - Dec 2015.\
- Analisi delle società tramite l’osservazione dei conti e dei bilanci per comprendere il vantaggio ricavato
dall’investire nelle stesse.


**Internship** - Contabilità,\
Varkan Group, Istanbul (Turchia), Sept 2012 - Dec 2012.\
- Responsabile della registrazione del ciclo contabile attraverso il controllo dei saldi coerenti sia dei fornitori
che degli acquirenti.\

**Part time** -  Immobiliare,\
Emlak Ada, Istanbul (Turchia), Jun 2007 - Jan 2010.\
- Coinvolto nel marketing e nella comunicazione dell’azienda. Redazione di contratti, riunioni programmate,
trattative gestite, aggiornamento sito web aziendale, collaborazione con altre agenzie immobiliari,
generazione di nuove soluzioni e ricerca sulle esigenze e preferenze dei clienti.



# Abilitá e Competenze
<!--\1  **Languages:** Native in Turkish, advance in English, intermediate in Italian, beginner in Spanish.\     \1-->
<ul class="list-inline">
   <li> <u>**Lingue:**</u>  </li>
   <li>&bull; Nativo in Turco </li>
   <li>&bull; Ottimo in Inglese </li>
   <li>&bull; Intermedio in Italiano </li>
</ul>
<ul class="list-inline">
   <li> <u>**Computer:** </u>  </li>
   <li> <u>*Ottima conoscenza di:*</u>  </li>
   <li>&bull; DAX </li>
   <li>&bull; Power BI/ Query/Pivot </li>
   <li>&bull; R </li>
   <li>&bull; R Shiny Applications </li>
   <li>&bull;  LaTeX </li>
   <li>&bull; Microsoft Office </li>
   <li> <u>*Conoscenza intermedia di:*</u>  </li>
    <li>&bull; HTML </li>
    <li>&bull; Python </li>
    <li>&bull; SQL </li>
    <li>&bull; Tableau </li>
   <li> <u>*Conoscenza base di:*</u>  </li>
   <li>&bull; VBA </li>
   <li>&bull; Java </li>
   <li>&bull; Json </li>
   <li>&bull; Snowflake</li>
</ul>
<!--\1 Latex, Microsoft Office, R, Shiny Application. \1-->
<!--\1   <u>*New in:* </u> Html, Python, SQL, Java.\1-->
<ul class="list-inline">
<li> <u> **Soft Skills:** </u>  </li>
   <li>&bull; Gestione del tempo </li>
   <li>&bull; Problem Solving </li>
   <li>&bull; Competenze di reporting  </li>
   <li>&bull; Multitasking </li>
</ul>



# Projects

<u>**Interactive User Interfaces**</u>
<li><u><a href="https://seymakalay87.shinyapps.io/Mapapp/" target="_blank">**MappApp:**</a></u> 
Condurre uno studio empirico utilizzando algoritmi di machine learning sia supervisionati
che non supervisionati. </li>

<li><u><a href="https://seymakalay87.shinyapps.io/biblio/" target="_blank"> **Biblio:** </a></u> 
Revisione della letteratura bibliometrica riproducibile.</li>

<li><u><a href="https://github.com/seymakalay/tp3" target="_blank"> 
**Tp3:**</a></u>
 Condurre algoritmi di machine learning senza supervisione (Tp3: viene eseguito dalla console).</li>

<u>**Viz**</u>
<li><u><a href="https://public.tableau.com/app/profile/seyma.kalay" target="_blank">**Tableau:**</a></u> 
Condurre la visualizzazione dei dati utilizzando Tableau Destop.</li>


<u>**HTML**</u>
<li><u><a href="https://seymakalay.github.io/TableauViz/index.html" target="_blank">**TableauViz**</a></u> 
Combinare Tableau, Rshiny, e HTML.</li>



<u>**R Software Packages**</u> 

<li><u> <a href="https://github.com/seymakalay/pomodoro" target="_blank"> **CRAN** *Pomodoro:* </a></u>
Confronta dei modelli di potere predittivo per edificio modelli predittivi e di apprendimento
automatico con algoritmi quali alberi decisionali, metodi Boosting/Ensemble/Bagging/Radom Forest e
quali linear, metodi Generalized linear & Multinomial Logistic Models. In più, questo pacchetto ha lo
scopo di semplificare la modellazione e il confronto dei poteri predittivi in base alle suddivisioni dei dati
e a tutti i set di dati.</li> 

<li><u> <a href="https://github.com/seymakalay/pepe" target="_blank"> **CRAN** *Pepe:* </a></u>
Ha lo scopo di semplificare le statistiche descrittive.</li>
<li> **CRAN** *Oregano:* 
Ha lo scopo di creare "Shiny Apps" per semplificare la visualizzazione (rilascio previsto per
la fine del 2023). </li>

<u>**GitHub**</u>
<li><u><a href="https://github.com/seymakalay" target="_blank">**Repositories:**</a></u> 
Repository Github attuali.</li>

<u>**Publications**</u> 
<li><u><a href="./pomodoro.pdf" target="_blank">  **Pomodoro:** </a></u> 
Predictive Power of Linear and Tree Modeling.</li>

<li><u> <a href="./pepe.pdf" target="_blank"> **Pepe:** </a> </u>
Data Manipulation. </li>



<!--\1   <u><a href="./Kalay_PHD_Presantation.pdf" target="_blank"> Phd-Dissertation </a></u>   \1--> 

<!--\1  \( \LaTeX \)  \1--> 

# Premi e Riconoscimenti

2017- 2022, UNIBG PhD Fund.\
DSU - Toscana, 2013 - 2016.\
TPV (Turkish Gas Foundation Scholarship), 2007 - 2010.\
Turkish Women Community Scholarship, 2007 - 2010.\
Yapi Kredi Bank Scholarship, 2006 - 2010.


# Referenze

Verranno fornite lettere di referenza su  [richiesta](mailto:seymakalay@hotmail.com).

<!--\1
**Asso. Prof.:** Daniel Felix Ahelegbey; University of Pavia; Associate Professor; dfkahey@hotmail.com\
**Trading Mgr:** Birkan Karatas; Ziraat Portfoy; Trading Manager; bkaratas@ziraatportfoy.com.tr\
**Prof.:** Claudio Pacati; University of Siena; Full Professor; claudio.pacati@unisi.it\
\1--> 


<!--\1   <a href="#top">Back to top</a> \1-->
 <a href="#top" style="color:steelblue;" >Back to top</a> [`r fa("arrow-up", height = "2em", width = "1em", fill = "steelblue")`](#) 
